【裁判字號】    99,交聲,3013
【裁判日期】    991227
【裁判案由】    聲明異議
【裁判全文】
臺灣高雄地方法院交通事件裁定        99年度交聲字第3005號
原處分機關  高雄市政府交通局
異  議  人  勝原興娃娃樂園商行即顏美娜
上列受處分人因道路交通管理處罰條例案件，對於高雄市政府交
通局99年10月5 日所為之處分（原處分：高市交裁字第裁32-1AE
151374號、第裁32-1AE186185號、第裁32-1AE187620號、第裁32
-1AE189069號、第裁32-1AE199948號、第裁32-1AE199512號、第
裁32-1AE197582號、第裁32-1AE196423號、第裁32-1AE194961號
、第裁32-1AE193499號），聲明異議，本院裁定如下：
    主  文
異議均駁回。
    理  由
一、異議意旨略以：異議人即受處分人顏美娜即勝原興娃娃樂園
    商行地址位於高雄市○○○路夜市裡，營業時間為下午5 點
    以後，信件接收有困難，未曾收到停車費補繳通知、舉發單
    ，致逾期受罰，盼能以最低金額繳納，為此聲明異議，請求
    撤銷如附表所示之原處分等語。
二、按汽車駕駛人在道路收費停車處所停車，未依規定繳費，主
    管機關應書面通知駕駛人於7 日內補繳，並收取必要之工本
    費用，逾期再不繳納，處新臺幣300 元罰鍰，道路交通管理
    處罰條例第56條第2 項定有明文。次按逕行舉發者，應按已
    查明之資料填註車牌號碼、車輛種類、車主姓名或地址，並
    於通知單上方空白處加註逕行舉發之文字後，由舉發機關送
    達被通知人；違反道路交通管理事件行為人，未依規定自動
    繳納罰鍰，或未依規定到案聽候裁決，處罰機關應依基準表
    於舉發違反道路交通管理事件通知單送達且逾越應到案期限
    60日後之三個月內，逕行裁決之；違反道路交通管理事件統
    一裁罰基準及處理細則第11條第1 項第4 款、第44條第1項
    定有明文。又處理違反道路交通管理事件，有關文書送達之
    程序，依行政程序法之規定；送達由行政機關自行或交由郵
    政機關送達；送達，於應受送達人之住居所、事務所或營業
    所為之；於應送達處所不獲會晤應受送達人時，得將文書付
    與有辨別事理能力之同居人、受僱人或應送達處所之接收郵
    件人員；送達不能依前二條規定為之者，得將文書寄存送達
    地之地方自治或警察機關，並作送達通知書兩份，一份黏貼
    於應受送達人住居所、事務所、營業所或其就業處所門首，
    另一份交由鄰居轉交或置於該送達處所信箱或其他適當位置
    ，以為送達；由郵政機關為送達者，得將文書寄存於送達地
    之郵政機關；違反道路交通管理事件統一裁罰基準及處理細
    則第5 條，行政程序法第68條第1 項、第72條第1 項前段、
    第73條第1 項、第74條第1 項、第2 項定有明文。
三、經查：本件異議人即受處分人分別於附表所示時間，在台北
    市○○路之收費停車處所停車未繳費，經臺北市停車管理工
    程處書面通知受處分人補繳，並均經分別寄存送達於受處分
    人位於高雄市新興區○○○路42之1 號1 樓之營業所，有臺
    北市停車管理工程處停車費查詢作業單（含催繳單號、寄件
    回執情形、催繳期限）1 紙在卷可稽，然受處分人仍未補繳
    ，經台北市政府交通局逕行以附表所示舉發違反道路交通管
    理事件通知單予以舉發，而各該舉發違反道路交通管理事件
    通知單，業據郵政機關分別於附表所示時間送達至受處分人
    位於高雄市新興區○○○路42-1號1 樓營業所，惟因未獲會
    晤本人亦無受領文書之同居人、受雇人或應受送達處所接收
    郵件人員，而將該舉發通知書1 份寄存於高雄新興郵局，另
    1 份置於該送達處所信箱或其他適當位置，以為送達，有勝
    原興娃娃樂園商行之商號登記資料、臺北市停車工程處99年
    11 月24 日北市停管字第09937828400 號函及所附各該舉發
    通知書、台北市交通局送達證書各1 份在卷可查。是受處分
    人在道路收費停車處所停車經催繳不依規定繳費，經逕行舉
    發，而舉發違反道路交通管理事件通知單業已寄存送達於受
    處分人營業所，受處分人未曾於原處分機關裁決前自動繳納
    罰鍰或依規定到案聽候裁決，原處分機關乃以附表所示裁決
    書逕行裁決，並依據道路交通管理處罰條例第56條第2 項規
    定，裁處受處分人每件罰鍰新台幣30 0元，並於99年10月11
    日送達受處分人顏美娜位於花蓮市○○里○○路523 之1 號
    住處（因受處分人勝原興娃娃樂園商行業於99年7 月22日歇
    業，是應送達受處分人顏美娜現住所，而非該歇業商行位於
    高雄市○○○路42-1號1 樓營業所，有勝原興娃娃樂園商行
    之商號登記資料及顏美娜戶籍資料各1 份在卷可證），於法
    並無不合。從而，本件異議為無理由，應予駁回。
據上論斷，應依道路交通案件處理辦法第19條，裁定如主文。
中    華    民    國    99    年    12    月    27    日
                    交通法庭    法  官  陳億芳
以上正本證明與原本無異。
如不服本裁定應於送達後5日內向本院提出抗告狀。
中    華    民    國    99    年    12    月    28    日
                                書記官  鄭於珮
附表：
 ┌─┬────┬──────┬──────┬─────┬─────┐
 │編│異議案  │裁決時間及  │舉發時間及舉│違規時間  │舉發通知送│
 │號│號      │裁決案號    │發單號      │          │達時間    │
 ├─┼────┼──────┼──────┼─────┼─────┤
 │1 │99交聲  │高市交裁字裁│97年2 月25日│96年12月30│97年3 月27│
 │  │3005號  │32-1AE151374│北市交停字1A│日16時16分│日        │
 │  │        │號          │E151374 號  │          │          │
 ├─┼────┼──────┼──────┼─────┼─────┤
 │2 │99交聲  │高市交裁字裁│97年3 月24日│97年1 月23│97年5 月5 │
 │  │3006號  │32-1AE186185│北市交停字1A│日12時43分│日        │
 │  │        │號          │E186185 號  │          │          │
 ├─┼────┼──────┼──────┼─────┼─────┤
 │3 │99交聲  │高市交裁字裁│97年3 月25日│97年1 月24│97年5 月5 │
 │  │3007號  │32-1AE187620│北市交停字1A│日12時39分│日        │
 │  │        │號          │E187620 號  │          │          │
 ├─┼────┼──────┼──────┼─────┼─────┤
 │4 │99交聲  │高市交裁字裁│97年3 月27日│97年1 月25│97年6 月5 │
 │  │3008號  │32-1AE189069│北市交停字1A│日12時35分│日        │
 │  │        │號          │E189069 號  │          │          │
 ├─┼────┼──────┼──────┼─────┼─────┤
 │5 │99交聲  │高市交裁字裁│97年4 月3 日│97年2 月3 │97年5 月5 │
 │  │3009號  │32-1AE199948│北市交停字1A│日12時30分│日        │
 │  │        │號          │E199948 號  │          │          │
 ├─┼────┼──────┼──────┼─────┼─────┤
 │6 │99交聲  │高市交裁字裁│97年4 月3日 │97年2 月2 │97年5 月5 │
 │  │3010號  │32-1AE199512│北市交停字1A│日13時21分│日        │
 │  │        │號          │E199512 號  │          │          │
 ├─┼────┼──────┼──────┼─────┼─────┤
 │7 │99交聲  │高市交裁字裁│97年4 月2 日│97年2 月1 │97年5 月5 │
 │  │3011號  │32-1AE197982│北市交停字1A│日12時38分│日        │
 │  │        │號          │E197982 號  │          │          │
 ├─┼────┼──────┼──────┼─────┼─────┤
 │8 │99交聲  │高市交裁字裁│97年4 月2 日│97年1 月31│97年5 月5 │
 │  │3012號  │32-1AE196423│北市交停字1A│日13時31分│日        │
 │  │        │號          │E196423號   │          │          │
 ├─┼────┼──────┼──────┼─────┼─────┤
 │9 │99交聲  │高市交裁字裁│97年4 月1日 │97年1 月30│97年5 月5 │
 │  │3013號  │32-1AE194961│北市交停字  │日12時25分│日        │
 │  │        │號          │1AE19496 1號│          │          │
 ├─┼────┼──────┼──────┼─────┼─────┤
 │10│99交聲  │高市交裁字裁│97年3 月31日│97年1 月29│97年5 月5 │
 │  │3014號  │32-1AE193499│北市交停字1A│日12時28分│日        │
 │  │        │號          │E193499號   │          │          │
 └─┴────┴──────┴──────┴─────┴─────┘

司法院資訊處製作；財團法人民間司法改革基金會備份。
